

## **Antoine Tirard**

### Contact

06 73 21 74 34



tirardantoine@yahoo.fr



in antoine-tirard

# Compétences

**Programmation:** Python, R, SAS.

Base de données : Oracle, MySQL.

**Outils de Visualisation:** Power BI (DAX, Power Query), Tableau.

Langue: Anglais (B1)

#### **Analyse Statistique:**

- Analyse exploratoire des données
- Machine Learning
- Séries temporelles
- ETL
- DataViz

# Data Analyst

Diplômé d'un Master en Data Science et Modélisation Statistique, avec une expérience chez EDF Renouvelables dans le développement de dashboards Power BI. J'y ai démontré ma maitrise de la gestion des sources de données, ainsi que de la transformation et de la visualisation des données pour optimiser la prise de décision.

#### **Formation**

- Master Data Science et Modélisation Statistique 2022 - 2024 | Université Bretagne Sud, Vannes
- **b** Licence Mathématique, Parcours Statistique 2021 - 2022 | Université Bretagne Sud, Vannes
- DUT Statistique et Informatique décisionnelle 2019 - 2021 | IUT Grand Ouest Normandie, Lisieux

# **Expérience**

#### **Data Analyst**

Mars 2024 - Août 2024 (Stage) | EDF Renouvelables, Montpellier

- · Identification des besoins des équipes projets.
- Manipulation de diverses sources de données.
- Conception de dashboards Power BI pour le suivi du déploiement des projets et de leur suivi budgétaire via des KPIs: pourcentage d'avancement, avancement prévisionnel, prévision budgétaire, suivi du budget mensuel, etc.
- Publication et présentation des dashboards aux équipes pour améliorer la communication et la présentation des résultats.

#### Analyse de donnée et Machine Learning

Janvier 2023 - Mai 2023 (Projet Tutoré) | SEE YOU SUN, Rennes

- · Collecte de données en open data : domaines des véhicules électriques, des bornes de recharge, des données démographiques, et du trafic routier.
- · Visualisation des données géospatiales avec Python: ratio du nombre de bornes par habitant, la densité, les distances stratégiques, etc.
- Développement et test de modèles statistiques: techniques de machine Learning.

## Analyste de données

Avril 2021 - Juin 2021 (Stage) | AMI2, Lisieux

- · Conception et déploiement d'un tableau de bord Power BI, pour l'analyse des performances e-commerce.
- Récupération, transformation et visualisation de données: des bases de données et Google Analytics.
- · Répondre aux besoins en créant des visuels dédiés: les commandes, les catégories, les paniers, etc.
- Publication et partage, permettant un suivi quotidien des statistiques de commande.